# 集团安排的以子公司投资的股权项目作为新设合伙企业出资（集团垫资）的账务处理？

提问人：hgd20084944 时间：2021-01-28 02:04:00
某集团公司的母公司A公司自 2019 年以来，向其全资子公司B公司累计拨款 30 亿，B公司及下属单位用上述 30 亿投资了多个项目。A公司拟对集团的组织架构进行调整，A、B、P在内的多方签订《资产划转协议》，约定：（ 1 ）对已投资的基金和项目按照出资来源进行梳理，通过按原价转让或划转等方式分步调整出资主体，转让方均按照实缴出资额作为转让对价转让标的基金份额、股权或债权；（ 2 ）A公司拟组建P合伙企业，并将所投资的 30 亿项目全部作为P合伙企业的出资（按照拨款 30 亿元确认出资），同时抵销A、B及其子公司之间的债权债务；（ 3 ）转让方转让前对各项目的出资视同为受让方对各项目的出资，转让方对各项目历次实缴出资时点视同为受让方对各项目的历次实缴出资时点，由受让方按出资比例享有收益，转让方不再享有各项目的收益。
1 、B公司全资单位C合伙企业投资了甲、乙两个项目，C合伙企业分别在交易性金融资产核算和长期股权投资核算，项目初始投资成本 3 亿元，于转让前分别确认了0.3亿元公允价值变动损益及0.4亿元投资收益，账面价值合计3.7亿元。协议约定C合伙企业将两个项目按照初始投资成本 3 亿元划转至P合伙企业，并抵销债权债务。
问题：合伙企业C对于转让前累计已确认的0.3亿元公允价值变动损益、0.4亿元投资收益怎么处理？合伙企业P对甲、乙项目的初始确认？
2 、B公司向全资合伙企业D按照原价 2 亿元（银行转账支付对价 2 亿元）转让丙、丁项目，丙、丁项目原始投资成本，转让时点在B公司累计已确认公允价值变动损益0.6亿元，账面价值合计2.6亿元。
问题：B公司累计确认的公允价值变动损益合计0.6亿怎么转出？合伙企业D初始确认会计处理？
经思考，备选方案有 3 种：
1 、因为B公司及C合伙企业前期投资了甲、乙、丙、丁四个项目，并于转让前累计确认了当期损益0.3+0.4+0.6=1.3亿元，而《资产转让协议》依然要求以原拨款金额 30 亿元（即各项目合计初始投资成本）作为对新设P合伙企业的出资，此交易不具有商业实质，应为权益性交易。
划出方C、出售方B将累计确认的损益1.2亿元冲减资本公积，同时划入方、购买方P按照账面价值3.7+2.6=5.3亿元确认甲、乙、丙、丁四个项目初始投资成本，原始投资 5 亿元作为出资，与原始投资 5 亿元之间的差异也确认为资本公积。此处的疑问在于C、P为合伙企业，似乎并不设立“资本公积”科目。
2 、与方案 1 同理，由于合伙企业不设立“资本公积”科目，改为“未分配利润”科目。
3 、将划出方C、出售方B将累计确认的损益1.2亿元做红字凭证原路冲回，同时合伙企业P于 2020 年度确认当期损益1.2亿元。
请问，老师觉得上面哪种方式更恰当？或者老师有没有其他建议？

回答人：chenyiwei
原理上是方案 1 ，但因为所涉及的划出方是合伙企业，而合伙企业没有设置“资本公积”科目，故实际操作中采用方案 2 。